【裁判字號】    90,訴,941
【裁判日期】    900511
【裁判案由】    毒品危害防制條例
【裁判全文】
臺灣臺中地方法院刑事判決                            九十年度訴字第九四一號
    公  訴  人  台灣台中地方法院檢察署檢察官
    被      告  甲○○
右列被告因毒品危害防制條例案件，經檢察官提起公訴（九十年度毒偵字第一七三五
號），本院判決如左：
    主  文
甲○○連續施用第一級毒品，處有期徒刑玖月。扣案之海洛因貳包（淨重零點捌玖公
克，包裝重零點柒柒公克）沒收銷燬之；扣案之注射針筒陸支均沒收；又連續施用第
二級毒品，處有期徒刑伍月。扣案之安非他命貳包（含袋重參點參公克）沒收銷燬之
；扣案之分裝管貳支、玻璃球吸食器貳支，均沒收。主刑部分應執行有期徒刑壹年。
    事  實
一、甲○○前於民國（下同）八十七年間，因犯過失致死罪、贓物罪等案件，分別經
    本院判處有期徒刑六月、七月，嗣二案定應執行刑為一年確定；於八十六年間因
    違反藥事法案件，經本院判處有期徒刑一年確定；八十八年間復因犯竊盜罪，經
    本院判處有期徒刑十月確定，嗣三案接續執行，於八十九年十月三日假釋付保護
    管束，於九十一年一月三十一日始假釋期滿。詎仍不知悔改，前於八十七年間，
    因施用毒品案件，經本院於八十七年七月二日以八十七年度易字第三一八四號裁
    定送觀察、勒戒，認無繼續施用毒品之傾向，於八十七年十二月二十九日以八十
    七年度易字第三一八四號為免刑判決確定；於八十八年間再因施用毒品案件，經
    台灣台中地方法院檢察署檢察官依本院八十八年度毒聲字第四一七三號裁定送觀
    察、勒戒後，認無繼續施用毒品之傾向，經台灣台中地方法院檢察署檢察官於八
    十八年七月二十九日以八十八年度偵字第一五五八三號為不起訴處分確定；竟於
    前揭假釋期間，基於概括犯意，自九十年三月初某日起至同年三月二十二日止，
    在台中縣烏日鄉○○路便行巷二七○之三號等處所，以將海洛因置於注射針筒內
    ，加入生理食鹽水注射之方式，連續施用第一級毒品海洛因多次；又另行起意，
    基於概括犯意，自九十年二月初某日起至同年三月二十二日止，在台中縣烏日鄉
    ○○路便行巷二七○之三號等處所，以將安非他命置於玻璃球吸食器內，以火燒
    烤，吸其霧化氣體之方式，連續施用第二級毒品安非他命多次。嗣於九十年三月
    二十二日十七時三十分許，在上址為警查獲，並自甲○○身上扣得安非他命二包
    （含袋重三．三公克）、海洛因二包（淨重○．八九公克，包裝重○．七七公克
    ），其所有用以施用安非他命之分裝管二支、玻璃球吸食器二支、用以施用海洛
    因之注射針筒二支，及在上址之房間內扣得甲○○所有用以施用海洛因之注射針
    筒四支等物。
二、案經台中縣警察局烏日分局報告臺灣臺中地方法院檢察署檢察官偵查起訴。
    理  由
一、訊據被告甲○○對右揭事實坦承不諱，並有扣案被告持有之安非他命二包（含袋
    重三．三公克）及分裝管二支、玻璃球吸食器二支、注射針筒六支可資佐証，另
    被告所持有之毒品二包，經送法務部調查局鑑驗結果：確係第一級毒品海洛因，
    有該局九十年四月六日（九○）陸（一）字第九○一三六六三三號檢驗通知書乙
    紙在卷可參；而被告於九十年三月二十三日入台灣台中看守所時所採集之尿液，
    經送檢驗結果，亦確呈嗎啡及安非他命之陽性反應，有台灣台中看守所委託長昕
    生活事業股份有限公司新東分公司檢驗之濫用藥物尿液檢驗報告乙紙附卷可稽，
    足見被告自白確與事實相符。又被告因施用毒品案件，經本院二度裁定送勒戒處
    所觀察、勒戒後，均認無繼續施用毒品之傾向，並先後經本院為免刑判決，及台
    灣台中地方法院檢察署檢察官為不起訴處分確定在案，有台灣台中地方法院檢察
    署刑案資料查註紀錄表及本院八十七年度易字第三一八四號判決在卷足憑，是本
    件事證明確，被告三犯施用毒品之犯行洵堪認定，應予依法論科。
二、本案被告前既已因施用毒品，經本院裁定送觀察、勒戒二次後，均認無繼續施用
    毒品之傾向，而分別為本院為免刑判決、台灣台中地方法院檢察署檢察官為不起
    訴處分在案，則被告復於前揭時地三犯施用第一、二級毒品之犯行，自應依法論
    罪科刑。核被告甲○○所為，係犯毒品危害防制條例第十條第一項施用第一級毒
    品罪、同條第二項之施用第二級毒品罪。被告為施用而持有海洛因、安非他命之
    低度行為，應為施用之高度行為所吸收，不另論罪。被告先後多次施用毒品海洛
    因、安非他命之行為，均時間緊接，犯罪構成要件相同，顯係各基於概括犯意反
    覆為之，均為連續犯，爰各依刑法第五十六條規定論以一罪，並加重其刑。被告
    所犯上開二罪間，犯意各別，行為互殊，應予分論併罰。爰審酌被告之素行、犯
    罪之動機、目的、施用毒品為自殘行為及犯後坦承犯行，尚有悔意等一切情狀，
    量處如主文所示之刑，並定其應執行刑，以示懲儆。至扣案之海洛因二包（淨重
    ○．八九公克，包裝重○．七七公克）、安非他命二包（含袋重三．三公克），
    應依毒品危害防制條例第十八條第一項前段之規定宣告沒收銷燬之；另分裝管二
    支、玻璃球吸食器二支係被告所有供施用安非他命所用之物、注射針筒六支係被
    告所有供施用海洛因所用之物，亦據被告供明在卷，應依刑法第三十八條第一項
    第二款宣告沒收。
據上論斷，應依刑事訴訟法第二百九十九條第一項前段，毒品危害防制條例第十條第
一項、第二項、第二十條第三項、第十八條第一項前段，刑法第十一條前段、第五十
六條、第五十一條第五款、第三十八條第一項第二款，判決如主文。
中      華      民      國    九十      年      五      月    十一    日
                              台灣台中地方法院刑事第六庭
                                  法  官  劉  麗  瑛
右正本證明與原本無異。
如不服本判決，應於送達後十日內向本院提出上訴狀 （須附繕本） ，上訴於台灣高等
法院台中分院。
                                  書記官
中      華      民      國    九十      年      五      月    十一    日
附錄論罪科刑法條
毒品危害防制條例第十條第一項、第二項
施用第一級毒品者，處六月以上五年以下有期徒刑。
施用第二級毒品者 ,處三年以下有期徒刑。


司法院資訊處製作；財團法人民間司法改革基金會備份。
